【裁判字號】    90,易,2157
【裁判日期】    901101
【裁判案由】    竊盜等
【裁判全文】
臺灣高雄地方法院刑事判決                          九十年度易字第二一五七號
    公  訴  人  臺灣高雄地方法院檢察署檢察官
    被      告  甲○○
右列被告因竊盜等案件，經檢察官提起公訴（八十九年度偵字第二○六○八號、九十
年度偵字第一五○號），本院判決如左：
    主  文
甲○○連續竊盜，處有期徒刑陸月，如易科罰金，以參佰元折算壹日；又收受贓物，
處拘役伍拾日，如易科罰金，以參佰元折算壹日。
    事  實
一、甲○○前於民國八十八年二月二十日因竊盜案件，經臺灣臺南地方法院判處有期
    徒刑三月，緩刑二年確定，現緩刑中，復基於意圖為自己不法所有之概括犯意，
    連續分於八十九年八月三十日、九月二日、五日、八日及十一日，至高雄市楠梓
    區○○○街台糖第六期大廈工地，竊取鋁門窗合計價值約達新臺幣（下同）十二
    萬二千五百元，嗣於八十九年九月十一日十三時三十分許，為警於前開工地所查
    獲，並取回甲○○於當日凌晨二時許所竊取已拆卸而成之鋁條。
二、甲○○復於八十九年十二月十七日十二時許，在高雄縣鳳山市客運總站前，明知
    綽號「進仔」之姓名、年籍均不詳之成年男子所持有之懸掛號碼ＺＪＲ—一九七
    號之車牌、引擎號碼為Ｅ六五二○三九號之機車係來源不明之贓物（該車牌為黃
    麗鶴所有，於八十九年十二月二日某時，在某不詳地點遭竊；另機車引擎為慶升
    塗料有限公司所有，於八十九年十一月三十日十九時許，在高雄縣鳳山市○○○
    路，遭不詳姓名者所竊取），竟予以借用而收受之，嗣於八十九年十二月十九日
    十七時許，騎乘前開贓車途經高雄縣鳥松鄉中縣霧峰鄉○○路二二一之三號前，
    為警當場查獲。
三、案經高雄市政府楠梓分局暨高雄縣警察局仁武分局分別報請臺灣高雄地方法院檢
    察署檢察官偵查起訴。甲○○逃匿後，本院於九十年九月十二日發佈通緝，嗣於
    九十年九月二十四日為警緝獲到案。
    理  由
一、右揭竊盜之犯罪事實，業據被告甲○○於警、偵訊及本院審理中坦承不諱（參高
    雄市政府警察局楠梓分局八十九年九月十一日高市警楠分刑字第一二七八六號警
    卷第一頁至第二頁，臺灣高雄地方法院檢察署八十九年度偵字第二○六○八號偵
    查卷第四頁，本院九十年九月二十五日訊問筆錄、九十年十月十八日審判筆錄）
    ，核與證人即擔任台糖第六期大廈工地之主任王竹林於警訊所證述之失竊時間、
    次數等情節相符（參高雄市政府警察局楠梓分局八十九年九月十一日高市警楠分
    刑字第一二七八六號警卷第三頁至第四頁），並有贓物認領保管單一紙在卷可憑
    （參高雄市政府警察局楠梓分局八十九年九月十一日高市警楠分刑字第一二七八
    六號警卷第六頁），被告竊盜犯行，事證明確，堪以認定。
二、訊據被告固坦承確於事實欄所載上開時、地，收受上開懸掛車牌號碼為ＺＪＲ－
    一九七號、引擎號碼為Ｅ六五二○三九號之機車，嗣騎乘該機車為警查獲等事實
    不諱，惟否認收受贓物之犯行，辯稱：該機車係向綽號「進仔」之男子所借，交
    付機車時雖未併交付行車執照，然有鑰匙，並不知該車係贓車云云。然查：
  (一)上開引擎號碼Ｅ六五二○三九號機車，其原車牌號碼為ＷＤＵ─九○○號，係慶
    升塗料有限公司所有，於八十九年十一月三十日十九時許，在高雄縣鳳山市○○
    ○路前被竊；另該車查獲當時所懸掛之ＺＪＲ─一九七號車牌一面，則係黃麗鶴
    所有，於八十九年十二月二日某時，在某不詳地點失竊，有車輛竊盜、車牌失竊
    資料個別查詢報表二紙、車輛失竊、車牌遺失尋獲證明單二紙及贓物認領保管收
    據一紙在警卷可稽（參高雄縣政府警察局仁武分局八十九年十二月十九日仁警刑
    移字第一一四五號警卷第六頁至第八頁、第十頁至第十三頁），是上開機車及車
    牌均屬失竊之贓物無訛。
  (二)被告於本院審理供述綽號「進仔」是在高雄縣鳳山市客運總站所認識，為喝酒友
    人，係在該客運總站前所借等語（參本院九十年九月二十五日訊問筆錄），足徵
    被告當時無從確認「進仔」持有機車是否具有合法權源，而被告對於綽號「進仔
    」之人，既已不知其真實姓名及其所住地址，且向他人借用機動車輛，並取得該
    車之行車執照，以供查驗已為一般民眾之識見，被告竟未要求「進仔」交付行車
    執照，亦未約定返還時間、地點，客觀上足以使人對於該機車來源之來源產生懷
    疑，是被告所辯不知該車為贓物云云，亦不足採信。
  (三)綜上所述，被告所辯上情，純屬推諉卸責之詞，不足採信，本案事證明確，被告
    收受贓物犯行堪以認定。
二、核被告甲○○所為，係犯刑法第三百二十條第一項之竊盜罪、第三百四十九條第
    一項之收受贓物罪。被告多次竊盜犯行，時間緊接，犯罪構成要件相同，顯係基
    於概括犯意，依刑法五十六條規定，以一罪論，並加重其刑。另公訴人雖未就被
    告於八十九年八月三十日、九月二日、五日及八日，至高雄市楠梓區○○○街台
    糖第六期大廈工地，竊取鋁門窗之犯行予以起訴，惟被告此部分犯行，業經本院
    認定屬實，經核與公訴意旨之犯罪事實部分，具有連續犯之裁判上一罪關係，本
    院自應就此起訴效力所及之部分併予審究。又被告所犯前開竊盜罪及收受贓罪，
    犯意各別，罪名互異，應予分論併罰。本院審酌被告前已有竊盜犯行，現緩刑中
    ，猶不知警惕，竟再為本件竊盜犯行，所為甚為不該，惟念其犯後已坦承竊盜犯
    行，態度尚稱良好，復斟酌被告雖就其收受贓物之犯行未予坦承，惟念所收取之
    贓物為機車及車牌，價值非鉅（該引擎號碼之機車年份為一九八九年，車齡已有
    十一年）等一切情狀，分別量處如主文所示之刑，並均諭知易科罰金之折算標準
    。再按行為後法律有變更者，適用裁判時之法律，為刑法第二條第一項前段所規
    定。而刑法第四十一條第一項前段已修正為所犯最重本刑為五年以下有期徒刑以
    下之罪，而受六個月以下有期徒刑或拘役之宣告，得易科罰金，並經總統於九十
    年一月十日公布，且於同年月十二日生效。是以本案被告所犯本案竊盜罪，其最
    重本刑為五年以下有期徒刑之罪，且其受有六月以下有期徒刑之宣告，故依修正
    後刑法第四十一條第一項前段規定併諭知有期徒刑易科罰金之折算標準。另按修
    正前刑法第四十一條易科罰金之折算標準，業經總統於九十年一月十日公布為現
    行刑法第四十一條第一項，並於同年月十二日生效，本院對被告所犯之收受贓物
    罪所諭知之刑期部分，依刑法第二條第一項前段從新從輕原則，應依修正後刑法
    第四十一條第一項前段之規定對於被告最為有利，併為敘明。
三、據上論斷，應依刑事訴訟法第二百九十九條第一項前段，刑法第二條第一項前段
    、第五十六條、第三百二十條第一項、第三百四十九條第一項、第四十一條第一
    項前段，罰金罰鍰提高標準條例第一條前段、第二條，判決如主文。
中      華      民      國      九十      年      十一      月    一    日
                                  臺灣高雄地方法院刑事第四庭
                                      法    官  張 維 君
右正本證明與原本無異。
如不服本判決，應於判決送達後十日內，向本院提出上訴狀。
    書 記 官  趙 美 玲
中    華    民    國      九十      年      十一      月      一      日
附錄：本案論罪科刑法條全文
刑法第三百二十條
意圖為自己或第三人不法之所有，而竊取他人之動產者，為竊盜罪，處五年以下有期
徒刑、拘役或五百元以下罰金。
意圖為自己或第三人不法利益，而竊佔他人之不動產者，依前項之規定處斷。
前二項之未遂犯罰之。
刑法第三百四十九條
收受贓物者，處三年以下有期徒刑、拘役或五百元以下罰金。
搬運、寄藏、故買贓物或為牙保者，處五年以下有期徒刑、拘役或科或併科一千元以
下罰金。
因贓物變得之財物，以贓物論。


司法院資訊處製作；財團法人民間司法改革基金會備份。
